# 公司在年检前已更名,年检时以什么名称年检

提问人：aaa2100 时间：2010-06-25 15:45:03
有一A公司，于 2010 年 2 月更名为B公司（其他未变）， 2009 年度会计报表附注时间为 2010 年 1 月，我们出审计报告的名称为A还是B？报表及附注名称为A还是B？
如果A公司,于 2010 年 2 月更名为B公司(其他未变),2009年度会计报表附注时间为 2010 年 3 月，我们出审计报告的名称为A还是B?报表及附注名称为A还是B?

回答人：chenyiwei
回复 楼主 aaa2100 的帖子一般应使用财务报表批准报出日这一特定时点上的公司名称，作为财务报表上的编报单位名称和审计报告中的致送抬头名称，也可以在旁边同时括号注明：“（原XX公司）”。 同时，应提请公司在报表附注的“公司基本情况”或“资产负债表日后事项”中对更名事项作出充分披露。